Rino Arif Budiyanto

Fresh Graduate | Front End Web Developer

Tentang Saya

Saya seorang fresh graduate lulusan Universitas Gunadarma jurusan Sistem Informasi. Saya berpengalaman di bidang Front End Web Developer dan juga saya cukup mahir dalam mengoperasikan berbagai software seperti Figma, Visual Studio Code serta bahasa pemrograman JavaScript, CSS dan juga penggunaan framework ReactJS. Dengan keterampilan serta pengalaman yang saya miliki saya telah berhasil membuat proyek seperti e-commerce, bisnis manajemen, company profile.

Pendidikan

Universitas Gunadarma

Depok

S1 Sistem Informasi | IPK: 3,36 dari 4,00

September 2019 - Agustus 2023

Pengalaman Kerja

Freelancer Web Developer

Fullstack Web Developer

Juli 2022 - Januari 2023

- Pembuatan Aplikasi Penjualan Tanaman Hias Berbasis Website menggunakan PHP dan MySQL.
- Menggunakan metode SDLC (System Development Life Cycle).
- Terdapat fitur admin dan user.

Universitas Gunadarma

Sistem Analis (Skripsi)

Maret 2023 - Agustus 2023

- Analisis Kinerja Website Kopi Kenangan.
- Menggunakan Metode SEO White Hat dan End User Computing Satisfaction (EUCS).
- Kepuasan pengguna menggunakan Statistical Product and Service Solutions (SPSS).
- Mengukur tingkat kepuasan menggunakan Google Form dan dihitung menggunakan software SPSS.
- Melihat ranking dari Website Kopi Kenangan menggunakan tools Similarweb.com.

Freelancer Front End Web Developer (Kopi Onir)

Front End Web Developer

Desember 2023 - Maret 2024

- Membuat tampilan website menjadi lebih menarik.Membuat halaman website secara dinamis.
- Menampilkan menu produk yang ditawarkan, seperti makanan dan minuman.

Freelancer Front Web Developer (Kontrakan Ibu Rita)

Front End Web Developer

Agustus 2024 - November 2024

- Membuat tampilan antarmuka secara dinamis.
- Mengintegrasikan link media sosial.
- Pemesanan melalui link WhatsApp yang sudah terarah ke pemilik kontrakan.
- Menambahkan foto halaman dan ruangan kontrakan.

Sertifikat

- Graphic Design, Badan Nasional Sertifikasi Profesi (BNSP)
- Introduction to FullStack JavaScript, Phincon Academy
- Building Website Using HTML 5, Lembaga Pengembangan Komputerisasi (LePkom)
- Oracle for Beginner, Lembaga Pengembangan Komputerisasi (LePkom)
- SQL Server for Intermediate, Lembaga Pengembangan Komputerisasi (LePkom)
- Oracle for Intermediate, Lembaga Pengembangan Komputerisasi (LePkom)
- SQL Server Project, Lembaga Pengembangan Komputerisasi (LePkom)
- Test Scenario & Test Case, MySkill

Keahlian

Hard Skills

• Front-End Development: JavaScript, HTML, CSS, TailwindCSS

• UI/UX Design: Figma

• **Software:** Microsoft Word, PowerPoint

Soft Skills

Problem-Solving

Adaptability & Willingness to Learn

Communication